【裁判字號】    90,南簡上,157
【裁判日期】    901221
【裁判案由】    公共危險
【裁判全文】
臺灣臺南地方法院刑事判決                        九十年度南簡上字第一五七號
    上  訴  人  乙○○
    （即被告）
右列上訴人因公共危險案件，不服本院九十年度營交簡字第三五一號，中華民國九十
年八月十七日第一審簡易判決（聲請案號：九十年度偵字第五五六六號），提起上訴
，本院管轄之第二審合議庭判決如左：
    主  文
上訴駁回。
    事  實
一、乙○○於民國九十年四月二十日飲酒後，已酒醉不能安全駕駛動力交通工具，詎
    其不顧大眾行車之公共安全，仍駕駛車牌號碼ＭＵＺ─４３８號重型機車，於同
    日十六時二十分許，沿台南縣官田鄉隆田陸橋下便道，由北向南方向行駛，本應
    注意駕駛之車前狀況，隨時採取必要之安全措施，而依當時情形，又無不能注意
    之情事，竟疏未注意，在台南縣麻豆鎮寮里四十四之二十四號前追撞由甲○○
    所駕駛之車牌號碼ＺＫ０─３６６號輕型機車，致甲○○人車倒地，頭部及左腳
    受傷（過失傷害部分未據告訴）。經警據報處理，測得乙○○吐氣所含酒精濃度
    達每公升０‧五六毫克。
二、案經台南縣警察局麻豆分局報請報請臺灣台南地方法院檢察署檢察官偵查終結，
    聲請簡易判決處刑。
    理  由
一、被告乙○○對於右揭酒後駕車之事實，業據其於警訊中及本院審理時自白不諱，
    核與證人甲○○於警訊中所述相符，並有道路交通事故調查報告表一紙、照片六
    張附卷可資佐證。被告酒後駕車肇事，肇事後經警詢問過程中有意識模糊情事，
    且經測得其吐氣所含酒精成份達每公升０‧五六毫克，有測試觀察紀錄表及吐氣
    所含酒精濃度測試單各一紙在卷可稽，顯見當時已因飲酒致不能安全駕車，綜上
    ，事證已臻明確，其犯行堪予認定。
二、核被告乙○○所為，係犯刑法第一百八十五條之三之酒後不能安全駕駛動力交通
    工具而駕駛罪。原審以被告乙○○罪行明確，因予適用刑法第一百八十五條之三
    、第四十一條第一項前段，罰金罰鍰提高標準條例第二條規定，量處有期徒刑三
    月，復依法諭知如易科罰金以三百元折算一日之標準。本院經核原判決認事用法
    ，並無不合，量刑亦稱妥適。上訴意旨，指摘原判決不當，為無理由，應予駁回
    。
據上論斷，應依刑事訴訟法第四百五十五條之一第三項、第三百六十八條，判決如主
文。
中      華      民      國      九十      年    十二    月    二十一    日
                              臺灣臺南地方法院刑事第五庭
                                  審判長  法  官  陳  振  謙
                                          法  官  石  家  禎
                                          法  官  陳  映  佐
右正本證明與原本無異
本件不得上訴
                                          書記官  陳  金  治
中      華      民      國      九十      年      十二    月   二十一   日
附錄法條
刑法第一百八十五條之三：
服用毒品、麻醉藥品、酒類或其他相類之物，不能安全駕駛動力交通工具而駕駛者，
處一年以下有期徒刑、拘役或三萬元以下罰金。


司法院資訊處製作；財團法人民間司法改革基金會備份。
